【裁判字號】    89,易,916
【裁判日期】    890524
【裁判案由】    毒品危害防制條例
【裁判全文】
臺灣臺北地方法院刑事判決                          八十九年度易字第九一六號
    公  訴  人  臺灣臺北地方法院檢察署檢察官
    被      告  甲○○
右列被告因違反毒品危害防制條例案件，經檢察官提起公訴（八十九年度毒偵字第六
０八號、第八二五號、第九二一號），以及移送併辦部份（八十九年度毒偵字第一二
０三號），本院判決如左：
    主  文
甲○○施用第二級毒品，累犯，處有期徒刑陸月，如易科罰金，以參佰元折算壹日。
扣案之安非他命貳包（分別淨重零點壹公克、零點伍公克）均沒收銷燬。又扣案之玻
璃球吸食器乙組沒收。
    事  實
一、甲○○曾於民國八十三年違反槍砲彈藥管制條例經本院於民國八十三年四月十四
    日判處有期徒刑一年二月，緩刑三年確定，又於緩刑期間八十三年間犯麻醉藥品
    管理條例案件，於八十三年八月八日經本院判處有期徒刑六月確定，於八十四年
    以臺灣台北地方法院檢察署八十四年執更字第六十七號撤銷緩刑宣告，合併上述
    二罪之徒刑執行有期徒刑一年八月，至八十五年七月二十三日執行完畢，又因施
    用第二級毒品安非他命，二次經臺灣台北地方法院裁定送觀察、勒戒後，認無繼
    續施用毒品之傾向，先由本院於八十七年十月十四日以八十七年度易字第二０九
    四號判決免刑以及由臺灣台北地方法院檢察署檢察官於八十八年六月二十四日以
    八十八年度偵字第一一八六一號為不起訴處分確定，卻仍不知悔改，又基於概括
    之犯意，自八十八年十月四日上午往前回溯九十六小時之間某時起至八十九年二
    月十四日止，連續在台北市○○路○段一四０巷十號二樓住處，非法施用第二級
    毒品安非他命多次，嗣分別於（一）八十八年十一月三日十時五分許、八十八年
    十二月十三日十二時五十分許以及八十九年一月十日十五時許，分別經台北市政
    府警察局文山第二分局通知到案採其尿液送臺灣檢驗科技股份有限公司鑑驗，均
    呈安非他命陽性反應；（二）於八十九年二月十六日十五時十五分許，在其前開
    住處為警查獲其非法持有有安非他命二包（分別淨重０．一公克、０．五公克）
    、玻璃球吸食器一組。經依本院以八十九年度毒聲字第四六五號裁定送強制戒治
    一年確定。
二、案經台北市政府警察局文山第二分局移請灣臺北地方法院檢察署偵查起訴。
    理  由
一、右開施用第二級毒品安非他命事實，業經被告甲○○自白不諱，且其三次經警通
    知報到時所採之尿液經送驗結果，確呈安非他命之陽性反應，有台灣檢驗科技股
    份有限公司分別於八十九年十一月十五日、十二月二十九日以及八十九年二月十
    日出具之濫用藥物尿液檢驗報告三紙書附卷可稽，並有其所有之安非他命二包（
    分別淨重０．一公克、０．五公克）以及玻璃吸食器一組扣案可證。又被告前因
    施用毒品安非他命案件，二次經臺灣台北地方法院裁定送觀察、勒戒後，認無繼
    續施用毒品之傾向，先由本院於八十七年十月十四日以八十七年度易字第二０九
    四號判決免刑以及由臺灣台北地方法院檢察署檢察官於八十八年六月二十四日以
    八十八年度偵字第一一八六一號為不起訴處分確定，此有臺灣高等法院被告前案
    全國紀錄表附卷可憑，其三犯施用第二級毒品安非他命之犯行堪予認定，被告罪
    證明確，應予依法論科。
二、查甲基安非他命業經八十七年五月二十二日公布之毒品危害防制條例第二條核定
    第二級毒品，被告未經許可非法施用第二級毒品，核其所為係犯毒品危害防制條
    例第十條第二項之施用第二級毒品罪，其施用前後持有安非他命之低度行為應為
    施用之高度行為所吸收，不另論罪。被告所為數行為，時間緊接，所犯罪名相同
    ，顯係出於概括之犯意為之，為連續犯，爰依刑法第五十六條之規定以一罪論，
    並加重其刑。公訴人雖未起訴被告自八十八年十月四日上午十一時往前回溯九十
    六小時之間某時起至同年十一月止之施用行為，惟與起訴部分有連續犯之裁判上
    一罪關係，為原起訴效力所及，本院自得併予審酌，附此敘明。又被告於八十三
    年違反槍砲彈藥管制條例經本院於八十三年四月十四日判處有期徒刑一年二月，
    緩刑三年確定，又於緩刑期間八十三年間犯麻醉藥品管理條例案件，於八十三年
    八月八日經本院判處有期徒刑六月確定，於八十四年以臺灣台北地方法院檢察署
    八十四年執更字第六十七號撤銷緩刑宣告，合併上述二罪之徒刑執行有期徒刑一
    年八月，至八十五年七月二十三日執行完畢，此有臺灣高等法院被告全國前案紀
    錄表附卷可稽，其於五年以內再犯本件有期徒刑以上之罪，為累犯，應依刑法第
    四十七條規定遞予加重其刑。爰審酌被告之素行，又違反禁令，非法吸用足以導
    致精神障礙及生命危險之成癮性藥物及其犯罪之動機、次數、犯罪後之態度等一
    切情狀，量處如主文所示之刑，並諭知易科罰金之折算標準。又查獲之毒品，不
    問屬於犯人於否，均沒收銷燬之，毒品危害防制條例第十八條第一項前段定有明
    文，是以扣案之安非他命二包（分別淨重○˙一公克、淨重○˙五公克）應予沒
    收銷燬。另扣案之玻璃球吸食器一組並非專供施用毒品之器具，而係供犯罪所用
    之物，業經被告供明，爰依刑法第三十八條第一項第二款規定宣告沒收。
據上論斷，應依刑事訴訟法第二百九十九條第一項前段，毒品危害防制條例第十條第
二項、第十八條第一項前段，刑法第十一條前段、第五十六條、第四十七條、第四十
一條、第三十八條第一項第二款，罰金罰鍰提高標準條例第二條，判決如主文。
本案經檢察官蘇怡文到庭執行職務
中      華      民      國    八十九    年      五      月    二十四    日
                                台灣臺北地方法院刑事第三庭
                                    法  官   陳德民
右正本證明與原本無異。
被告如不服本判決，應於送達後十日內，向本院提出上訴狀。
                                    書記官   楊秋鈴
中      華      民      國    八十九    年      五      月    二十七    日
附錄本案論罪科刑法條全文：
毒品危害防制條例第十條第二項：
施用第二級毒品者，處三年以下有期徒刑。


司法院資訊處製作；財團法人民間司法改革基金會備份。
